臺灣高等法院民事裁定
110年度勞上字第155號
上  訴  人  林愛玲  
被 上 訴人  財團法人台北市淨土宗善導寺

法定代理人  張勝坤  
被 上 訴人  財團法人玄奘文教基金會

法定代理人  陳乃腕  
上列當事人間確認僱傭關係等事件，上訴人對於中華民國111年9
月27日本院110年度勞上字第155號判決提起上訴，本院裁定如下
：
    主  文
上訴人應於本裁定正本送達後柒日內，補繳第二審裁判費新臺幣
肆拾玖元、第三審裁判費新臺幣捌仟捌佰陸拾伍元，並提出委任
律師或具律師資格之關係人為訴訟代理人之委任狀，逾期即駁回
上訴。
    理  由
一、按向第二審或第三審法院上訴，依第77條之13及第77條之14
    規定，加徵裁判費十分之五；民事訴訟法第77條之16第1項
    前段定有明文。次按訴訟標的之價額，由法院核定；核定訴
    訟標的之價額，以起訴時之交易價額為準；無交易價額者，
    以原告就訴訟標的所有之利益為準。以一訴主張數項標的者
　　，其價額合併計算之。但所主張之數項標的互相競合或應為
    選擇者，其訴訟標的價額，應依其中價額最高者定之。民事
    訴訟法第77條之1第1項、第2項、第77條之2第1項亦分別定
    有明文。再按因定期給付涉訟，其訴訟標的之價額，以權利
    存續期間之收入總數為準；期間未確定時，應推定其存續期
    間。但超過5年者，以5年計算；勞動事件法第11條著有明文
　　。又按因確認僱傭關係或給付工資、退休金或資遣費涉訟，
    勞工或工會起訴或上訴，暫免徵收裁判費3分之2，此為勞動
    事件法第12條第1項所明定。又按對於第二審判決上訴，上
    訴人應委任律師為訴訟代理人。但上訴人或其法定代理人具
    有律師資格者，不在此限。上訴人之配偶、三親等內之血親
　　、二親等內之姻親，或上訴人為法人、中央或地方機關時，
    其所屬專任人員具有律師資格並經法院認為適當者，亦得為
    第三審訴訟代理人。第1項但書及第2項情形，應於提起上訴
    或委任時釋明之。上訴人未依第1項、第2項規定委任訴訟代
    理人，或雖依第2項委任，法院認為不適當者，第二審法院
    應定期先命補正。逾期未補正亦未依第466條之2為聲請者，
    第二審法院應以上訴不合法裁定駁回之。同法第466條之1亦
    著有明文。
二、經查：
　㈠本件上訴人於原審及本院減縮後之聲明：㈠確認上訴人與財團
    法人台北市淨土宗善導寺（下稱善導寺）間僱傭關係存在
　　。㈡善導寺應自109年3月1日起至上訴人復職之日止，按月於
    每月末日給付上訴人新臺幣（下同）2萬8,000元，及自次月
    1日起至清償日止，按週年利率5％計算之利息。㈢善導寺應給
    付上訴人9,333元，及自起訴狀繕本送達翌日起至清償日止
    ，按週年利率5％計算之利息（見原審卷第139頁，本院卷第6
    6頁）。嗣原審為上訴人全部敗訴後，上訴人提起上訴
　　，其上訴聲明第㈡至㈣項聲明分別為「請求確認上訴人與善導
    寺間僱傭關係存在」、「善導寺應自109年3月1日起至上訴
    人復職之日止，按月於每月末日給付上訴人2萬8,000元，及
    各自次月1日起至清償日止，按週年利率5％計算之利息」
　　、「善導寺應給付上訴人9,333元，及自起訴狀繕本送達翌
    日起至清償日止，按週年利率5％計算之利息。」；另就前開
    第㈢項上訴聲明部分擴張請求善導寺應給付109年2月15日起
    至109年2月29日止之薪資，及自次月1日起至清償日止，按
    週年利率5％計算之利息（見本院卷第11頁、第66頁)。則上
    訴人上訴聲明第㈡、㈢項部分之訴訟標的金額計算，上訴人為
    52年2月13日生，至117年2月12日強制退休年齡65歲止之工
    作期間逾5年，按勞動事件法第11條規定，以5年計算存續期
    間，是此部分之訴訟標的金額為168萬元（計算式：28,000×
    12×5＝1,680,000）；另加計上訴聲明第㈣項，請求給付積欠
    工資9,333元部分，則本件上訴人上訴第二審之訴訟標的金
    額合計為168萬9,333元（計算式：1,680,000＋9,333＝1,689,
    333），應徵第二審裁判費26,596元，惟依勞動事件法第12
    條規定，暫免徵收裁判費2/3，故應繳納第二審裁判費8,865
    元（計算式：26,596×1/3=8,865，小數點以下四捨五入），
    惟上訴人僅繳納8,816元（見本院卷第12頁），不足49元（
    計算式：8,865-8,816=49）。
　㈡嗣經本院判決駁回上訴人之上訴，上訴人於111年10月11日收
    受本院第二審判決，並於同年月31日聲明不服提起上訴，惟
    未據繳納第三審裁判費，及提出委任律師或具律師資格之關
    係人為訴訟代理人之委任狀。本件上訴之訴訟標的金額為16
    8萬9,333元，應徵第三審裁判費26,596元，惟依勞動事件法
    第12條規定，暫免徵收裁判費2/3，故應繳納第三審裁判費8
    ,865元（計算式：26,596×1/3=8,865，小數點以下四捨五入
    ）。
　㈢茲命上訴人於本裁定正本送達後7日內補繳第二審裁判費49元
    、第三審裁判費8,865元，及補正委任律師或具律師資格之
    關係人為訴訟代理人之委任狀；逾期未補正，即認其上訴不
    合法，以裁定駁回其上訴。
三、爰裁定如主文。　　　　
中　　華　　民　　國　　111 　年　　11　　月　　3 　　日
                  勞動法庭
                      審判長法  官   何君豪
                            法  官   邱靜琪
                            法  官   高明德
正本係照原本作成。
核定訴訟標的價額部分，如不服裁定得於收受送達後10日內向本
院提出抗告狀，並繳納抗告費新臺幣1千元。
其餘部分不得抗告。
中　　華　　民　　國　　111 　年　　11　　月　　3 　　日

                            書記官   郭彥琪